【裁判字號】    90,上易,3308
【裁判日期】    901011
【裁判案由】    毒品危害防制條例
【裁判全文】
臺灣高等法院刑事判決                            九十年度上易字第三三八號
    上  訴  人  臺灣基隆地方法院檢察署檢察官
    被      告  甲○○
右上訴人因被告違反毒品危害防制條例案件，不服臺灣基隆地方法院九十年度易字第
八○號，中華民國九十年七月十九日第一審判決（起訴案號：臺灣基隆地方法院檢察
署九十年度毒偵字第五五號）提起上訴，本院判決如左：
    主  文
原判決撤銷。
甲○○連續施用第二級毒品，處有期徒刑捌月。扣案之第二級毒品安非他命壹包（零
點玖公克）沒收銷燬。
    事  實
一、甲○○前於民國八十八年間因施用第二級毒品案件，經臺灣基隆地方法院先後二
    次分別以八十八年度毒聲字第一九六八號、八十八年度毒聲字第二三０一號裁定
    送觀察、勒戒後，認無繼續施用毒品傾向，經台灣基隆地方法院檢察署檢察官八
    十八年十月十二日八十八年度毒偵字第五五三號、八十八年十一月二十九日八十
    八年度毒偵字第九０九號不起訴處分確定。又自八十九年三月十八日起至同年四
    月一日止，連續在其台北縣瑞芳鎮○○路一八七號住處，非法施用第二級毒品安
    非他命，經同院八十九年度毒聲字第七九五號裁定送戒治處所施以強制戒治，並
    經前開檢察署檢察官八十九年度毒偵字第一０八七號聲請簡易判決處刑，嗣經臺
    灣基隆地方法院八十九年五月一日，八十九年度基簡字第三九０號判決判處有期
    徒刑五月確定（八十九年六月五日確定，尚未執行）。詎甲○○仍不知悔改，基
    於概括之犯意，復自前案判決確定後之八十九年六月中旬某日起至九十年六月二
    日止，先後多次在台北縣瑞芳鎮○○路一八七號住處、基隆市深澳漁港等處，非
    法施用第二級毒品安非他命（下稱安非他命），嗣經台灣基隆地方法院檢察署觀
    護人通知其於八十九年十二月十五日到署採尿送驗呈安非他命之陽性反應而查獲
    ，又於九十年六月二日下午十時三十分許，搭乘友人周志信所駕駛之小客車行經
    基隆市○○○路一六六號前為警查獲（甲○○冒名林進雄），並扣得其非法持有
    之安非他命一包（重零點九公克）。
二、案經臺灣基隆地方法院檢察署觀護人陳報該署檢察官偵查起訴，及移送本院併案
    審理（九十年毒偵字第九四七號）。
    理  由
一、右開事實，業據被告甲○○於本院供承不諱，其兩次所採尿液經送檢驗結果，呈
    安非他命陽性反應，分別有台灣尖端先進生技醫藥股份有限公司濫用藥物檢驗中
    心濫用藥物尿液檢測報告及基隆市衛生局檢驗成績書各一紙在卷可稽，並有被告
    於前揭時地被警查扣，於檢察官偵查中直承係其持有之晶體物一包（重○點九公
    克）足佐，依被告自承確有於九十年六月二日施用上開晶體物及其該次尿液呈安
    非他命之陽性反應等情，足徵該晶體物應屬安非他命無訛。被告自白有上開證據
    足資補強，應屬真實而得採為論罪之基礎。
二、按犯毒品危害防制條例第十條施用毒品之罪者，檢察官應先將被告送勒戒處所觀
    察、勒戒，經觀察、勒戒後，無繼續施用毒品傾向者，應由檢察官為不起訴處分
    ，有繼續施用毒品之傾向者，由檢察官聲請法院裁定令入戒治處所施以強制戒治
    ；依前開規定為不起訴處分後，五年內再犯施用毒品之罪，經觀察、勒戒後，認
    有繼續施用毒品之傾向或三犯以上者，不適用前開規定，但應由檢察官聲請法院
    裁定令入戒治處所施以強制戒治；強制戒治違反保護管束應遵守事項情節重大者
    ，得撤銷保護管束，仍施予強制戒治，毒品危害防制條例第二十條定有明文。查
    被告前於八十八年間因施用第二級毒品案件，經原審法院先後二次分別裁定送觀
    察、勒戒後，認無繼續施用毒品傾向，經台灣基隆地方法院檢察署檢察官八十八
    年度毒偵字第五五三號、八十八年度毒偵字第九０九號不起訴處分確定。又自八
    十九年三月十八日起至同年四月一日止，連續在其台北縣瑞芳鎮○○路一八七號
    住處，非法施用安非他命，經原審八十九年度毒聲字第七九五號裁定送戒治處所
    施以強制戒治，並經台灣基隆地方法院檢察署檢察官八十九年度毒偵字第一０八
    七號聲請簡易判決處刑，經原審八十九年五月一日，八十九年度基簡字第三九０
    號判決判處有期徒刑五月確定等事實，有各該不起訴書、判決書及本院被告全國
    前案紀錄表一紙在卷可稽。則被告係屬三犯以上該條例之罪，依毒品危害防制條
    例第二十條第三項規定，自應依法處罰。事證明確，被告犯行，洵堪認定。
三、查安非他命係毒品危害防制條例所定之第二級毒品，此為該條例第二條第二項第
    二款所明定。被告施用安非他命，核其所為，係犯毒品危害防制條例第十條第二
    項之施用第二級毒品罪。其持有之低度行為，應為施用之高度行為所吸收，不另
    論罪。先後多次犯行，時序密接，所犯構成要件相同之罪，顯係基於概括犯意為
    之，依連續犯以一罪論，並加重其刑。起訴書就除被告八十九年十二月十五日前
    四日內之犯行以外如事實欄所載之行為，雖未敘及，惟此部分與起訴判罪之事實
    有裁判上一罪之關係，為起訴效力所及，本院應併予審判。
四、原審據以論科，固非無見。然查，原判決僅論處被告八十九年十二月十五日前四
    日內之犯行，即有未合。檢察官據以上訴指摘，為有理由，應予撤銷改判。爰審
    酌被告多次施用第二級毒品安非他命，品行非佳，惟其犯罪後坦承犯行，態度尚
    稱良好及其犯罪之動機、目的、手段等一切情狀，量處如主文第二項所示之主刑
    。查獲之安非他命一包（零點玖公克）係第二級毒品，依法沒收銷燬之。
據上論斷，應依刑事訴訟法第三百六十九條第一項前段、第三百六十四條、第二百九
十九條第一項前段，毒品危害防制條例第十條第二項、第二十條第三項，第十八條第
一項、刑法第十一條、第五十六條，判決如主文
本案經檢察官賴俊雄到庭執行職務。
中      華      民      國    九十      年      十      月     十一     日
                              臺灣高等法院刑事第二十三庭
                                  審判長法  官  黃  瑞  華
                                        法  官  宋      祺
                                        法  官  吳      燦
右正本證明與原本無異。
不得上訴。
                                        書記官  陳  靜  姿
中      華      民      國    九十      年      十      月     十一     日
附錄：本判決論罪科刑法條：
毒品危害防制條例第十條第二項：
施用第二級毒品者，處三年以下有期徒刑。


司法院資訊處製作；財團法人民間司法改革基金會備份。
